【裁判字號】    98,勞訴,110
【裁判日期】    981231
【裁判案由】    給付薪資等
【裁判全文】
臺灣板橋地方法院民事判決             98年度勞訴字第110號
原      告  甲○○
訴訟代理人  周幸樺律師
被      告  創盛科技股份有限公司
法定代理人  乙○○
訴訟代理人  丙○○
上列當事人間給付薪資等事件，本院於中華民國98年12月17日言
詞辯論終結，判決如下：
    主  文
被告應給付原告新臺幣玖拾伍萬零肆佰伍拾貳元，及自民國九十
八年八月二十七日起至清償日止，按年息百分之五計算之利息。
原告其餘之訴駁回。
訴訟費用由被告負擔。
本判決第一項於原告以新臺幣拾貳萬元為被告供擔保後，得為
假執行。但被告如以新臺幣玖拾伍萬零肆佰伍拾貳元為原告預供
擔保，得免為假執行。
原告其餘假執行之聲請駁回。
    事實及理由
一、程序方面：原告於訴狀送達後，將訴之聲明第1 項之金額由
    「新臺幣（下同）985,641元」變更為「953,184元」，屬減
    縮應受判決事項之聲明，核其請求之基礎事實同一，亦不甚
    礙被告之防禦及訴訟之終結，依民事訴訟法第255條第1項第
    2、3、7款之規定，應予准許。
二、原告主張：
  (一)原告甲○○自民國95年7 月25日起任職被告創盛科技股份有
    限公司，擔任財務工作，雙方約定原告月薪為新臺幣（下同
    ）7萬元，並享勞、健保，於次月5日扣除原告應負擔之勞、
    健保費後，一次匯入原告之帳戶內。詎被告公司因財務問題
    ，急需資金週轉，自96年5月起即未依約給付薪資，嗣被告
    公司雖清償部分薪資，然因遲遲無法解決財務問題，遂於98
    年5月26日另向財政部臺灣省北區國稅局申辦停業，並於98
    年5月27日旋以申辦停業及財務困難為由，逕行主張終止兩
    造間之勞動契約。
  (二)臺北縣政府既認定被告歇業事實基準日為98年5月18日，則
    被告公司自96年5月起至98年5月17日止，計積欠原告薪資
    773,350元（附表）。被告未依勞動基準法規定期間預告即
    逕行終止兩造間之勞動契約，亦未依法按原告之工作年資（
    2年9月又23日）計付預告期間（20日）之工資計46,667元。
    又原告因被告終止兩造間之勞動契約而離職，原告離職前6
    個月之月薪為7萬元，故本件勞動契約終止日之前6月（即97
    年11月18日至98年5月17日）之一個月平均工資為7萬元，則
    被告應給付原告資遣費計98,487元。被告自97年8月起至98
    年5月止，均未依法按月提繳其應負擔之原告退休金，顯已
    使原告退休金金額減少，致原告受有損害，故被告應賠償原
    告10個月未提繳其應負擔之原告退休金計34,680元，總共被
    告應給付原告953,184元而未給付。原告曾向臺北縣政府勞
    工局申訴，惟因被告並未出席勞資爭議協調會，且迄未給付
    上開欠款，原告不得不依勞動基準法及勞工退休金條例規定
    ，提起本訴等語。併為聲明：1.被告應給付原告953,184元
    ，及自起訴狀繕本送達被告翌日起至清償日止，按年息百分
    之五計算之利息。2.原告願供擔保，請准宣告假執行。
三、被告則以：被告尚未給付原告之薪資為767,653 元，加上原
    告自行繳納之98年1月1日起至98年6月1日之健保費2,965 元
    ，故被告尚欠原告薪資為770,618 元。被告應給付原告之預
    告工資為70,000÷30×20＝46,667元。又原告自95年7 月25
    日起至98年5 月18日止任職於被告公司，計2年9月又23日，
    即2.813年，資遣費為70,000×0.5×2.813＝98,455元。另
    原告請求賠償10個月未提繳之原告退休金計34,680元部分，
    因未據原告提出有關判例，故不合理。又上開被告未提繳原
    告退休金部分，勞工局已移送法務部行政執行署板橋行政執
    行處處理（含退休金及滯納金），故被告應依法繳交板橋行
    政執行處或勞保局，而不應給付原告等語，資為抗辯。併為
    答辯聲明：(一)原告之訴及假執行之聲請均駁回。(二)如受不利
    判決，被告願供擔保，請准宣告免為假執行。
四、兩造均不爭執之事實：
  (一)原告自95年7 月25日起任職被告公司，擔任財務工作，雙方
    約定原告月薪為7萬元，並享勞、健保，於次月5日扣除原告
    應負擔之勞、健保費後，一次匯入原告之帳戶內。嗣被告因
    財務問題，經臺北縣政府認定被告歇業事實基準日為98年5
    月18日，被告復於98年5 月26日向財政部臺灣省北區國稅局
    申辦停業，並於98年5 月27日以申辦停業及財務困難為由，
    逕行終止兩造間之勞動契約。
  (二)原告請求被告給付預告工資46,667元、資遣費98,487元及薪
    資770,618元部分，被告不爭執。
  (三)被告自97年8月起至98年5月止，均未依法按月提繳其應負擔
    之原告退休金，計有10個月，共計34,680元。
五、經查：
  (一)原告主張：原告自95年7 月25日起任職被告公司，擔任財務
    工作，雙方約定原告月薪為7萬元，並享勞、健保，於次月5
    日扣除原告應負擔之勞、健保費後，一次匯入原告之帳戶內
    。嗣被告因財務問題，經臺北縣政府認定被告歇業事實基準
    日為98年5月18日，被告復於98年5月26日向財政部臺灣省北
    區國稅局申辦停業，並於98年5月27日以申辦停業及財務困
    難為由，逕行終止兩造間之勞動契約。被告尚未給付原告預
    告工資46,667元、資遣費98,487元、薪資770,618元及自97
    年8月起至98年5月止，均未依法按月提繳其應負擔之原告退
    休金計34,680元之事實，已據其提出與所述相符之被告公司
    基本資料查詢、申辦停業文件、離職證明書、非自願離職證
    明書、已繳納勞工個人專戶明細表、被告公司變更登記事項
    卡及負責人戶籍謄本、附表（見本院板橋簡易庭98年度司板
    勞調字第35號卷第9至14頁、第29至32頁、本院卷第14至16
    頁、第35至36頁）為證，且為被告所不爭執，應信為真實。
  (二)按「雇主應為適用本條例之勞工，按月提繳退休金，儲存於
    勞保局設立之勞工退休金個人專戶。」、「雇主每月負擔之
    勞工退休金提繳率，不得低於勞工每月工資百分之6。」、
    「雇主未依本條例之規定按月提繳或足額提繳勞工退休金，
    致勞工受有損害者，勞工得向雇主請求損害賠償。」，勞工
    退休金條例第6條第1項、第14條第1項、第31條第1項分別有
    明文。被告尚未給付原告自97年8月起至98年5月止，未依法
    按月提繳其應負擔之原告退休金計34,680元之事實，已如前
    述。是原告主張：被告自97年8月起至98年5月止，均未依法
    按月提繳其應負擔之原告退休金，顯已使原告退休金金額減
    少，致原告受有損害，故被告應賠償原告10個月未提繳其應
    負擔之原告退休金計34,680元等語，即屬有據，應屬可採。
    被告辯稱：因未據原告提出有關判例，故不合理。又上開被
    告未提繳原告退休金部分，勞工局已移送法務部行政執行署
    板橋行政執行處處理（含退休金及滯納金），故被告應依法
    繳交板橋行政執行處或勞保局，而不應給付原告等語，尚乏
    依據，洵無足採。
  (三)基上，原告主張：被告應給付原告預告工資46,667元、資遣
    費98,487元、薪資770,618元及自97年8月起至98年5月止，
    均未依法按月提繳其應負擔之原告退休金計34,680元，共計
    950,452元等語，均核屬有據，應屬可採。
六、按「給付有確定期限者，債務人自期限屆滿時起，負遲延責
    任」、「遲延之債務，以支付金錢為標的者，債權人得請求
    依法定利率計算之遲延利息」、「應付利息之債務，其利率
    未經約定，亦無法律可據者，週年利率為百分之五」，民法
    第229條第1項、第233條第1項前段及第203條定有明文。從
    而，原告依勞動基準法及勞工退休金條例規定，請求被告給
    付原告950,452元，及自起訴狀繕本送達被告翌日即98年8月
    27日起至清償日止，按年息百分之五計算之利息，為有理由
    ，應予准許。逾此部分之請求，即屬無據，應予駁回。
七、兩造分別陳明願供擔保請准宣告假執行或免為假執行，就原
    告勝訴部分，經核並無不合，爰各酌定相當之擔保金額，予
    以准許。至原告敗訴部分，其假執行之聲請即失所附麗，應
    予駁回。
八、本件事證已臻明確，兩造其餘攻擊、防禦方法及舉證，經本
    院審酌後，認對於判決結果均無影響，爰不一一論述，併此
    指明。
據上論結，本件原告之訴一部為有理由，一部為無理由，依民事
訴訟法第79條、第390條第2項、第392條，判決如主文。
中    華    民    國    98    年    12    月    31    日
                  民事第三庭    法  官  楊千儀
以上正本係照原本作成。
如對本判決上訴，須於判決送達後20日內向本院提出上訴狀（需
按他造人數附繕本）。
中    華    民    國    98    年    12    月    31    日
                                書記官  江怡萱


司法院資訊處製作；財團法人民間司法改革基金會備份。
